臺灣嘉義地方法院民事裁定
110年度亡字第14號
聲  請  人  彭小晏  


上列聲請人因宣告彭華水死亡事件，聲請公示催告，本院裁定如
下：
    主  文
一、准對失蹤人彭華水（男，民國00年0月0日生，身分證統一編
    號：Z000000000號，失蹤前住所：嘉義縣○○鄉○○村○○○00號
    ）為宣告死亡之公示催告。
二、該失蹤人彭華水應於本公示催告最後登載新聞紙之翌日起陸
    個月內，向本院陳報現尚生存，如不陳報，本院將宣告其為
    死亡。
三、無論何人，凡知該失蹤人之生死者，均應於上開時日以前，
    將其所知之事實，陳報本院。
四、聲請程序費用新臺幣壹仟元由聲請人負擔。　　
    理  由
一、聲請意旨略以：聲請人為相對人之長女，相對人於民國103
    年3月26日離家後即未歸返，迄今已逾7年，均音信杳然，有
    戶籍謄本、臺中市政府警察局受（處）理失蹤人口案件登記
    表各1件可證，爰依民法第8條、家事事件法第156條聲請公
    示催告及死亡宣告等語。
二、按失蹤人失蹤滿7年後，或失蹤人為80歲以上者，於失蹤滿3
    年後，或失蹤人為遭遇特別災難者，於特別災難終了滿1年
    後，法院得因利害關係人或檢察官之聲請，為死亡之宣告，
    民法第8條定有明文。又法院准許宣告死亡之聲請者，應公
    示催告；公示催告，應記載下列各款事項：㈠失蹤人應於期
    間內陳報其生存，如不陳報，即應受死亡之宣告、㈡凡知失
    蹤人之生死者，應於期間內將其所知陳報法院，家事事件法
    第156條第1項、第2項分別規範甚明。又死亡宣告公示催告
    應公告之，並應揭示於法院公告處、資訊網路及其他適當處
    所；法院認為必要時，並得命登載於公報或新聞紙，或用其
    他方法公告之；第一項報明期間，自前項揭示之日起，應有
    6個月以上，家事事件法第156條第3項本文準用同法第130條
    第3項至第5項亦有明文。
三、經查，聲請意旨所述之事實，業據聲請人提出戶籍謄本、臺
    中市政府警察局受（處）理失蹤人口案件登記表為證，復經
    本院依職權查詢失蹤人臺灣高等法院在監在押全國紀錄表、
    入出境資訊連結作業，均查無失蹤人彭華水之資料，有入出
    境資訊連結作業、臺灣高等法院在監在押全國紀錄表各1份
    在卷可證。另查中央健康保險署保險對象加保紀錄明細表及
    門診申報紀錄表，失蹤人彭華水自103年3月26日後即無任何
    加保或就醫之資料，有衛生福利部中央健康保險署南區業務
    組110年7月14日健保南承二字第1105048075號暨所附健保投
    保及就醫紀錄為證。又本院函詢臺中市政府警察局第六分局
    協尋結果略以：經前往失蹤人彭華水失蹤地點查訪，該址已
    無人居住，案發時警方協助調閱其手機基地臺位址，當時基
    地臺位於嘉義老家後山（曾文水庫附近），惟前往該處搜尋
    均無結果，且警政署失蹤人口系統亦無尋獲之相關資料等語
    ，有臺中市政府警察局第六分局110年7月21日中市警六分偵
    字第1100087942號函暨所附失蹤人口系統個別查詢資料報表
    、現場照片在卷可稽，是聲請人前開主張，自堪信為真實。
    從而，本件聲請合於首揭法條規定，應予准許。
四、依家事事件法第156條第2項，裁定如主文。
中　　華　　民　　國　　110 　年　　8 　　月　　23　　日
                  家事法庭    法  官  柯月美
以上正本係照原本作成。
如對本裁定抗告須於裁定送達後10日內向本院提出抗告狀。
中　　華　　民　　國　　110 　年　　8 　　月　　23　　日
                              書記官  林玫熹